臺灣臺中地方法院小額民事判決
　　　　　　 111年度沙小字第32號
原      告  楊燕雪  
訴訟代理人  徐鎮嘉  

被      告  楊仁亞  

訴訟代理人  簡毓森  
上列當事人間請求損害賠償事件，本院於民國111年4月19日言詞
辯論終結，判決如下：
    主      文
被告應給付原告新臺幣5,580元。
原告其餘之訴駁回。
訴訟費用新臺幣1,000元，由被告負擔新臺幣96元，餘由原告負
擔。
本判決原告勝訴部分，得假執行。但被告如以新臺幣5,580元為
原告預供擔保後，得免為假執行。
原告其餘假執行之聲請駁回。
    事實及理由
一、原告主張：被告於民國108年10月11日13時50分許，駕駛車
    牌號碼000-0000號自用小客車，行經臺中市大肚區南榮路電
    桿（中和幹g4535HC2705），未注意車前狀況轉彎時，碰撞
    到直行之原告駕駛車號00-0000號自用小客貨車（下稱系爭
    車輛），被告駕駛前述車輛應負賠償責任。系爭車輛送修，
    共支出修復費用新臺幣（下同）58,000元。為此，依侵權行
    為之法律關係提起本件訴訟請求被告給付。並請求法院判決
    ：（一）被告應給付原告58,000元。（二）訴訟費用由被告
    負擔。（三）願供擔保請准宣告假執行。 
二、被告抗辯：肇事責任的部分由被告負責沒有意見。但修理費
    的部分應由原告負舉證責任。並聲明：請求駁回原告之訴，
    訴訟費用由原告負擔。
三、得心證之理由：
（一）原告主張上述系爭車輛因本件車禍受損之事實，已據其提
      出行車執照、臺中市政府警察局道路交通事故當事人登記
      聯單、道路交通事故現場圖、相片、百士特專業保養維修
      中心委修單等為證，復有本院主動向臺中市政府警察局烏
      日分局調閱之本件交通事故全案卷宗資料在卷可查，應堪
      信為真正。
（二）道路交通安全規則第89條第1項第7款規定：「行車前應注
      意之事項，依下列規定：七、起駛前應顯示方向燈，注意
      前後左右有無障礙或車輛行人，並應讓行進中之車輛行人
      優先通行。」本件被告駕駛車輛未注意上開規定，自路外
      起駛進入道路未注意前後左右有無車輛且未讓行進中之車
      輛行人優先通行，致與原告駕駛之車輛發生車禍，造成原
      告所有系爭車輛受損，既可認定，則被告應注意能注意，
      而未注意上揭規定，致肇本件車禍，自有過失，足以認定
      。
（三）因故意或過失，不法侵害他人之權利者，負損害賠償責任
      ；汽車、機車或其他非依軌道行駛之動力車輛，在使用中
      加損害於他人者，駕駛人應賠償因此所生之損害。但於防
      止損害之發生，已盡相當之注意者，不在此限，民法第18
      4條第1項前段、第191條之2分別定有明文。查，被告就本
      件肇事發生既有過失，自應對被害人即原告所受車輛損害
      負侵權行為損害賠償責任。
（四）不法毀損他人之物者，被害人得請求賠償其物因毀損所減
      少之價額；負損害賠償責任者，除法律另有規定或契約另
      有訂定外，應回復他方損害發生前之原狀。因回復原狀而
      應給付金錢者，自損害發生時起，加給利息。第1項情形
      ，債權人得請求支付回復原狀所必要之費用，以代回復原
      狀。為民法第196條、第213條所明定。又請求賠償物被毀
      損所減少之價值，得以修護費用為估價標準，但以必要者
      為限，例如修理材料費以新品換舊品應予折舊（最高法院
      77年5月17日77年度第9次民事庭會議決議參照）。查，本
      件被告過失不法毀損系爭車輛，已如上述，依前開規定，
      自應負侵權行為損害賠償責任，則以修復金額作為賠償金
      額，自屬有據。又系爭車輛之零件修理既係以新零件更換
      破損之舊零件，依上開說明，自應將零件折舊部分予以扣
      除。本件依原告所提出之百士特專業保養維修中心委修單
      記載，其印刷體部分列印之修護費用為55,800元，且均為
      零件費用。至於該估價單第2頁右下方雖另以手寫記載「
      實際金額＄57990」，但此數額與該記載上方之各項明細總
      和46290(計算式：600+25490+18900+1300＝46290）並不相
      符，且其他手寫部分金額，亦與原告主張之58,000元不符
      。本院認為仍應以印刷體部分列印之修護費用為可採。又
      依行政院所頒固定資產耐用年數表及固定資產折舊率之規
      定，【非運輸業用客車、貨車】之耐用年數為5年，依定
      率遞減法每年折舊1000分之369，另依營利事業所得稅查
      核準則第95條第6項規定「固定資產提列折舊採用定率遞
      減法者，以1年為計算單位，其使用期間未滿1年者，按實
      際使用之月數相當於全年之比例計算之，不滿1月者，以1
      月計」，且依固定資產耐用年數表及固定資產折舊率之規
      定，非運輸業用客車耐用年數為5年，依定率遞減法每年
      折舊千分之369，且最後1年之折舊額加歷年折舊累計額，
      其總和不得超過該資產成本原額10分之9，殘值並應以10
      分之1為合度，亦即應扣除10分之9之零件折舊。查，系爭
      車輛係88年（即西元1999年）2月出廠，有系爭車輛之行
      車執照可憑，距系爭事故發生之108年10月11日已逾5年，
      依上開說明，扣除折舊之累計金額應不得超過該資產成本
      原額10分之9。依此計算，系爭車輛更換新零件費用為55,
      800元，則扣除折舊後之零件費用為5,580元（計算式：55
      8000.1＝5580）。
（五）綜上所述，原告依侵權行為之法律關係，請求被告給付原
      告5,580元，為有理由，應予准許。至原告逾此範圍之請
      求，為無理由，應予駁回。
四、本件原告勝訴部分係民事訴訟法第436條之8適用小額訴訟程
    序所為被告敗訴之判決，應依同法第436條之20規定，就本
    件原告勝訴部分依職權宣告假執行；並依同法第436條之23
    準用第436條第2項，適用同法第392條第2項規定，本院爰依
    職權酌定相當擔保金額宣告被告為原告預供擔保後，得免為
    假執行。至於原告請求不被允許部分的假執行聲請沒有理由
    ，應予駁回。
五、訴訟費用之負擔：依民事訴訟法第436條之19及第79條，確
    定本件訴訟費用額為1,000元（即原告所繳納之第一審裁判
    費），並由被告負擔其中之96元，餘由原告負擔。
中　　華　　民　　國　　111 　年　　5 　　月　　3 　　日
                        臺灣臺中地方法院沙鹿簡易庭
                            法  官  劉國賓
以上為正本，係照原本作成。
如不服本判決，應於送達後廿日內，以判決違背法令為理由，向
本院提出上訴狀並表明上訴理由（上訴理由應表明一、原判決所
違背之法令及其具體內容；二、依訴訟資料可認為原判決有違背
法令之具體事實），如於本判決宣示後送達前提起上訴者，應於
判決送達後廿日內補提上訴理由書（須附繕本）。
中　　華　　民　　國　　111 　年　　5 　　月　　3 　　日
                            書記官  許宏谷